【裁判字號】    92,交聲,205
【裁判日期】    920523
【裁判案由】    違反道路交通管理處罰條例聲明異議
【裁判全文】
臺灣臺北地方法院交通件裁定                      九十二年度交聲字第二五號
    異議人即
    受處分人  甲○○
右列受處分人因違反道路交通管理處罰條例案件，對於臺北市交通事件裁決所中華民
國九十二年一月三日所為之處分（原處分案號：北市裁三字第駕裁二二－ＡＢ000
0000號）聲明異議，本院裁定如左：
    主    文
原處分撤銷。
甲○○在禁止臨時停車處所停車，處罰鍰新臺幣玖佰元。
    理    由
一、按交岔路口、公共汽車招呼站一○公尺內、消防栓、消防車出入口五公尺內及設
    有禁止臨時停車標誌、標線處所不得臨時停車，道路交通安全規則第一百十一條
    第一項第二、三款定有明文。又汽車駕駛人停車時，有在禁止臨時停車處所停車
    之情形者，處新臺幣（以下同）六百元以上一千二百元以下罰鍰，道路交通管理
    處罰條例第五十六條第一項第一款亦有明定。
二、本件原裁定機關係以受處分人甲○○所有之車牌號碼ＡＩ－八六八一號自用小客
    車，於民國九十一年九月二十五日上午十時五十分許，在臺北市○○○路○段三
    ０三巷十四弄六號前不依順行方向停車，由原處分機關臺北市政府警察局松山分
    局員警拍照取證，依違反道路交通管理處罰條例第五十六條第一項第六款規定掣
    單舉發。嗣經受處分人於應到案日期前提出申訴，經原處分機關函請原舉發單位
    調查結果，仍認其有前開違規行為，而依道路交通管理處罰條例第五十六條第一
    項第六款規定，裁處罰鍰九百元。
三、受處分人就其於右揭時、地停車之事實亦不爭執，惟辯稱上開路段未劃設任何禁
    止停車標誌，屬合法停車路段，且其停車方向亦未影響交通，復未收到取締通知
    單云云。
四、經查，受處分人之車輛，於右揭時間，停放在前開路段之事實，有臺北市交通事
    件裁決所九十二年四月二十五日北市裁四字第０九二三六二七八六００號函所附
    採證照片兩幀在卷可稽，並為受處分人所不爭執。又該停車路段位於路口轉彎處
    ，並設有禁止臨時停車之紅色標線，亦有前開照片在卷可憑。受處分人辯稱該路
    段未劃設禁止停車標誌，屬合法停車路段云云，顯與前開事證有違，委無足採。
    本件事證明確，受處分人於禁止臨時停車處所停車之違規行為堪予認定。
五、原處分機關雖以受處分人不依順行方向停車為由，依道路交通管理處罰條例第五
    十六條第一項第六款及違反道路交通管理事件統一裁罰基準表規定，裁處罰鍰九
    百元。惟本件受處分人之停車地點既屬於禁止臨時停車路段，即不生應依順行方
    向停車之問題，蓋受處分人縱依順行方向停車，亦無礙其違規停車之認定，是原
    處分機關依前開規定裁處罰鍰即有未洽。
六、綜上所述，受處分人之異議雖無理由，然原處分事由既有不當，自應予以撤銷，
    並依道路交通管理處罰條例第五十六條第一項第一款及違反道路交通管理事件統
    一裁罰基準表規定，更為裁定如主文第二項所示。
據上論斷，應依道路交通案件處理辦法第二十條前段，裁定如主文。
中     華     民     國     九十二     年     五     月     二十三     日
                              臺灣臺北地方法院交通法庭
                                  法  官    劉方慈
右正本證明與原本無異。
如不服本裁定，應於裁定送達後五日內向本院提出抗告狀。
                                  書記官    殷玉芬
中     華     民     國     九十二     年     五     月     二十六     日


司法院資訊處製作；財團法人民間司法改革基金會備份。
